臺灣嘉義地方法院民事判決　94年度親字第17號
原　　　告　甲○○
　　　　　　乙○○
被　　　告　林佩姍原名：丙○.
　　　　　　　　　　　　之5號.
上列當事人間請求確認親子關係不存在事件，經本院於中華民國
94年7月14日言詞辯論終結，判決如下：
      主      文
確認原告甲○○與被告間之父女關係不存在。
確認原告乙○○與被告間之母女關係不存在。
訴訟費用由被告負擔。
      事實及理由
一、按確認法律關係之訴，非原告有即受確認判決之法律上利益
    者，不得提起之；民事訴訟法第247條第1項前段定有明文。
    次按民事訴訟法第247條所謂即受確認判決之法律上利益，
    係指因法律關係之存否不明確，致原告在私法上之地位有受
    侵害之危險，而此項危險得以對於被告之確認判決予以除去
    之者而言（最高法院42年台上字第1031號判例參照）；易言
    之，僅依原告所主張之事實有即受確定判決之法律上利益存
    在，得由法院以判決將此不確定之狀態除去者，且無其他途
    徑除去時，其訴訟之一般及特別要件即無欠缺。本件原告主
    張被告非其所生之女，而係訴外人即原告甲○○之姐林眉與
    姐夫高子順（已歿）所生之女，原告共同以偽造文書方式向
    戶政機關登記為原告之親生女，該項親子關係之登記，非經
    判決確定，戶政機關無從依法塗銷，況兩造間之親子關係是
    否存在，攸關因此關係所生之父母子女間權利義務，致原告
    私法上之地位受有侵害之危險，足認此項危險確有以確認判
    決除去之必要，從而，原告提起本件確認之訴，應有受確認
    判決之法律上利益。
二、原告起訴主張：被告非原告所生之女，實乃林眉與高子順於
    民國62年2月10日所生之女；因林眉夫妻無力扶養，而由原
    告63年10月22日將被告以偽造文書方式，向戶政機關申請登
    記為原告之親生女，經自首後，經臺灣嘉義地方法院檢察署
    檢察官以逾越追訴權時效，而為不起訴處分（94年度偵字第
    2873號），並經財團法人佛教大林慈濟醫院DNA鑑定確無親
    子關係存在，爰依法起訴聲明請求：（一）確認原告甲○○
    與被告間之父女關係不存在。（二）確認原告乙○○與被告
    間之母女關係不存在。
三、被告則陳述：兩造確無父母子女關係存在等語。
四、查被告非原告所生之女，實乃林眉與高子順於62年2月10 日
    所生之女；因林眉夫妻無力扶養，而由原告63年10月22日將
    被告以偽造文書方式，向戶政機關申請登記為原告之親生女
    ，經自首後，經臺灣嘉義地方法院檢察署檢察官以逾越追訴
    權時效，而為不起訴處分（94年度偵字第2873號）等情，並
    提出財團法人佛教大林慈濟醫院DNA鑑定書一份為證，鑑定
    書之分析意見為：檢查結果排除甲○○、乙○○與林佩姍之
    親子關係基因，有該院94年6月27日鑑定書一份在卷可憑；
    復有戶籍謄本一份、戶籍登記簿四份為證（附於臺灣嘉義地
    方法院檢察署94年度發查字第451號卷），上情並經本院依
    職權調閱臺灣嘉義地方法院檢察署94年度偵字第2873號偽造
    文書案件全卷（含94年度發查字第451號卷），查明無誤，
    為被告所不爭執，原告前開主張，自堪信為真實。
五、從而，原告依民事訴訟法第247條第1項規定，訴請確認原告
    甲○○與被告間之父女關係不存在，確認原告乙○○間之母
    女關係不存在，為有理由，應予准許。
六、據上論結，本件原告之訴為有理由，爰依民事訴訟法第78條
    ，判決如主文。
中　　華　　民　　國　　94　　年　　7 　　月　　27　　日
                  家事法庭法　官　蔡廷宜
以上正本證明與原本無異
如對本判決上訴應於判決送達後20日內向本院提出上訴狀
中　　華　　民　　國　　94　　年　　7 　　月　　27　　日
                          書記官　王佩湘
